# 抵销未实现毛利时是否同时调整少数股东损益

提问人：dosky 时间：2013-06-07 11:20:28
我现在审计的一家企业集团，合并范围内的工程公司为母公司建造固定资产，母公司持有子公司80%的股权，期末编制资产负债表时做了以下分录： 借：主营业务收入 1000 万 贷：主营业务成本 600 万 固定资产 400 万 同时将未实现毛利在母公司和少数股东之间进行了分配 借：少数股东损益 80 万 贷：少数股东权益 80 万 企业这样处理的理由是：对于利润的调整应当所有股东共同承担 我从准则讲解里看不到对这部分内容的规定，书中未出现这种分录，但也没有禁止性的描述，是否要认可该企业的处理呢？

回答人：chenyiwei
要注意区分不同情况： 母公司向子公司出售资产所发生的未实现内部交易损益，应当全额抵销"归属于母公司所有者的净利润"。
子公司向母公司出售资产所发生的未实现内部交易损益，应当按照母公司对该子公司的持股比例在"归属于母公司所有者的净利润"和"少数股东损益"之间分配抵销。 子公司之间出售资产所发生的未实现内部交易损益，应当按照母公司对出售方子公司的持股比例在"归属于母公司所有者的净利润"和"少数股东损益"之间分配抵销。
以上见于目前正在征求意见中的《企业会计准则第 33 号——合并财务报表（修订征求意见稿）》第三十一条。该做法是IFRS下的通常做法。目前在实务中也已普遍使用。

回答人：chenyiwei
回复 中介小兵 的帖子
可以归结为：哪一方的个别报表中确认了该项内部交易利润，在合并报表层面抵销内部未实现损益时，就按照这一方的权益结构中归属母公司股东和少数股东的比例，把抵销影响分配给母公司股东和少数股东。
可以这样理解：有点“从哪里来回哪里去”的意思，目的是完全消除内部交易未实现损益对合并报表层面所显示的财务状况和经营成果的影响。

提问人：davidkaiyan 时间：2013-06-22 13:38:13
也就是说，顺流交易，母公司出售资产给子公司形成的未实现内部交易损益，在计算归属于子公司少数股权的净利润时，不考虑合并抵消分录（抵消未实现销货毛利）的影响；逆流交易，子公司出售资产给母公司形成的未实现内部交易损益，在计算归属于子公司少数股权的净利润时，需要考虑合并抵消分录（抵消未实现销货毛利）的影响，即需要抵减400*20%=80万；

回答人：chenyiwei
是这样。

提问人：blash 时间：2014-03-12 15:58:10
那相应确认的的递延所得税费用如何在分摊

回答人：chenyiwei
递延所得税费用按照内部交易中处于买方地位的法人的适用税率确认，相应地也按照该买方的权益结构分摊，即：顺流交易下的递延所得税费用按比例分配给少数股东；逆流交易的所得税费用全部归属于母公司股东。

提问人：zhs7403 时间：2014-03-12 21:24:01
那分配给少数股东的顺流如何帐务处理?是 dr 所得税费用 cr 少数股东损益？或者反过来（取决的是递延资产还是负债）

回答人：chenyiwei
借／贷：少数股东损益；贷／借：少数股东权益。该抵销分录不涉及具体的损益项目，如所得税费用，这些损益项目在合并利润表中都按 100 ％金额列报。

提问人：快枪 时间：2014-05-17 17:10:02
陈老师，如果象 6 楼所说，“顺流交易，母公司出售资产给子公司形成的未实现内部交易损益，在计算归属于子公司少数股权的净利润时，不考虑合并抵消分录（抵消未实现销货毛利）的影响”，那么，如何体现“母公司向子公司出售资产所发生的未实现内部交易损益，应当全额抵消“归属于母公司所有者的净利润”？
觉得这里还是应该作抵销处理，只是和逆流的处理不同，这里应该直接减少母公司的投资收益，即是否可以这样处理：借：投资收益100 贷：存货 100 ？ ”

回答人：chenyiwei
不应这样处理。“投资收益”本来就是在模拟权益法的过程中出现的过渡项目，在合并报表的结果中是不出现的，而且即使在编制合并报表时模拟权益法，也不建议模拟内部交易抵销因素。这个问题在以前已有很多讨论。

提问人：快枪 时间：2014-05-17 18:57:25
感觉纠结，请陈老师解惑：如果顺流交易不作任何处理，又如何全额抵消“归属于母公司所有者的净利润”？ 另一个帖中举的例子：比如，母公司拥有子公司80%的股份，子公司净利润 1000 。本年子公司以 100 向母公司销售成本为 80 的商品，同进母公司以600 向子公司销售成本 500 的成本。未实现逆流交易损益 20 ，未实现顺流交易损益100 1、逆流交易调整子公司未实现内部交易损益：借：营业收入 100 贷：营业成本 80 贷存货 20 经此调整，母公司享有经过调整后的子公司净利润（ 1000 － 20 ）×80%，归属于少数股东的损益为（ 1000 － 20 ）×20% 2、那么顺流交易母公司未实现内部交易损益该如何处理呢？如果象 6 楼所说，不作任何抵销处理，那如何体现“母公司向子公司出售资产所发生的未实现内部交易损益，应当全额抵消“归属于母公司所有者的净利润”？
或者说，为了全额抵消“归属于母公司所有者的净利润”，这个抵销分录应如何处理呢？

回答人：chenyiwei
首先，即使模拟权益法，也只需要按子公司的净利润模拟，不需要就内部交易未实现损益情况对权益法模拟结果进行调整，即模拟只需要简单权益法而不要用复杂权益法。 其次，内部交易损益按准则规定的方法作正常抵销分录。 最后，如果是逆流交易或者平销交易等需要将内部交易未实现损益抵消影响分配给少数股权的情形，应按由少数股东承担的抵消影响金额，借记“少数股东权益”，贷记“少数股东损益”。

提问人：快枪 时间：2014-05-17 21:21:34
谢谢陈老师。似乎有点明白了。您看就上例我这样的理解是否正确：
首先，在模拟权益法下，只就子公司的净利润 1000 ，分别借投资收益 800 和少数股东的少数股东损益 200 ； 其次，无论模拟权益法还是成本法直接编制，母子公司未实现内部交易损益都要正常抵销： 1 、顺流交易未实现损益：借营业收入 600 贷营业成本 500 贷存货100 2、逆流交易未实现损益，先抵销分录：借营业收入 100 贷营业成本 800 贷存货 20 然后按由少数股东承担的抵消影响金额，借记少数股东权益 4 （20*20%），贷记少数股东损益 4 。

回答人：chenyiwei
可以这样理解。

提问人：西南饿狼 时间：2014-10-26 10:32:53
请问陈版：当出现非货币性资产交换产生的未实现内部交易损益时，如何处理？比如母公司用一项无形资产交换子公司的存货。母公司持有子公司70%股权。母公司未实现内部交易损益 300 万，子公司未实现内部交易损益 115 万。分别按照上面的准则要求进行抵销？母公司抵销 300 万，子公司抵销80.5万？

回答人：chenyiwei
作为两项同时发生的顺流交易和逆流交易，分别按适用的原则处理。本案例中抵消影响金额分配给少数股东损益34.5万，归属母公司股东的净利润380.5万。

提问人：cheerfullife 时间：2014-12-08 15:03:02
针对该问题我继续引申拓展一下，请陈老师赐教！ 已经明确了顺流和逆流交易在合并层面的不同处理，现在比较纠结的问题是如何考虑顺流或逆流交易对于子公司自购买日开始持续计算可辨认净资产公允价值的影响，在计算这部分金额时是否考虑顺流和逆流交易的影响。 如果不考虑，那么就比较简单了。如果考虑，则比较复杂，像购买少数股权以及不丧失控制权就不知如何处理了！

回答人：chenyiwei
在购买少数股权等交易中确定作为交易标的的少数股权于交易日在合并报表层面的账面价值时，需考虑逆流或平流交易的未实现损益的影响，对顺流交易未实现损益的影响不考虑。

提问人：cheerfullife 时间：2014-12-08 20:34:19
陈老师，对于逆流要调整，顺流不调整这部分内容在IFRS体系下是否有类似结论基础的内容，如果有的话，麻烦您具体告知下位置，我学习下。

回答人：chenyiwei
据我所知应当是没有的。但掌握一点就可以了：顺流交易的抵销影响母公司净资产在合并报表层面的计量金额；逆流交易和平流交易的抵销影响相关子公司的净资产在合并报表层面的计量金额。总之，内部交易未实现损益的抵销影响的是内部交易中卖方的净资产在合并报表层面的计量金额，因为被抵销的内部交易损益原本就是确认在该卖方的账面上的。

提问人：luqiwei123 时间：2015-01-22 12:42:35
可是陈版，如果按您说的，子公司之间出售资产所发生的未实现内部交易损益，应按持股比例在母公司损益和少数股东损益间分配抵消，那就会出现一个问题：少数股东因出售方单体报表产生的利润，已经形成了对未分配利润的求偿权，如果不将母公司未分配利润中该笔交易利润归属于少数股东的部分过渡至少数股东权益中，就会形成少数股东权益的低估，和母公司权益的高估。 譬如极端假设销售方为房地产企业项目公司，其历史上产生的全部利润均来自当期出售内部子公司的一套房产，其中销售方单体确认销售利润，买受方作为固定资产入账；如果期末认定为未实现销售，则上述股东权益未获增加；而由于少数股东已于期末就此获得股利分配，则少数股东权益反而会因为该笔分配而减少。假如期初少数股东权益为 50 万元，分配少数股东股利 500 万元，则期末少数股东权益则为-450万元，明显被低估。如果日后少数股东撤资，按理想条件简化计算，母公司将不得不支付 50 万元的对价。换言之，日后母公司权益将随少数股东撤资而折损 500 万元。但这部分折损并不来自日后的交易事项，而是来自之前讨论的销售期未实现交易冲回。如此看来，销售期的母公司权益，不是存在高估问题吗？

回答人：chenyiwei
在实体理论下，母公司股东和少数股东是一视同仁的，并不会单独确认少数股东在子公司的留存收益中实际所享有的份额，而是将整个合并集团的净资产按一定方法在不同类别股东之间分配。分配结果不一定代表实际权益。

提问人：zengfengxia 时间：2015-1-23 15:58:31
20 楼所述的极端情况简单模拟了一个案例，假设逆流交易抵消后子公司分红，然后退股，结果是合并报表上会留下一个少数股东权益红字，不知道应该怎么处理，转投资收益吗？

回答人：chenyiwei
应不会转投资收益，应作为权益性交易调整资本公积（假设后来少数股东退出）。后续未实现内部利润实现时，因此时少数股东已不存在，所以全部归属于母公司股东，增加合并报表中的留存收益。

提问人：zengfengxia 时间：2015-01-23 20:12:16
谢谢陈版，还是有些不明白 少数股东退出日对少数股东权益的借方余额转入资本公积借方。 后续未实现内部利润的实现： 如果少数股东没有退出的正常做法是每期折旧时 借少数股东损益贷记少数股东权益，减少归属于母公司利润，增加少数股东权益。 少数股东退出的情况下，借费用贷资本公积，减少公司利润，转回资本公积 少数股东退出日借计资本公积的实质是母公司股东与少数股东的权益性交易，多支付或提前支付给少数股东权益退出款。后续逐步转回。 这样理解对吗？

回答人：chenyiwei
可以这样理解。但如前面回复所述，再转回时是转回合并报表层面的留存收益而不是资本公积。

提问人：liousyuan 时间：2015-02-06 17:29:09
借这个帖子请教版主： 1 、假设母公司向子公司出售存货，子公司作为固定资产使用，在抵销该项未实现内部销售损益时，由于子公司折旧与未实现销售损益关联，需要同时抵销。抵销折旧时，与折旧抵销额相关的递延所得税资产是否应当按资产持有方所得税率考虑？同时，子公司抵销的折旧和递延所得税资产净额是否应当按照母公司对该子公司的分配例在“归属于母公司所有者的净利润”和少数股东损益”之间分配抵销？还是统统将该项未实现内部损益视同一个整体按顺流交易原则处理？ 2 、子公司对母公司应收账款坏账准备抵销要不要考虑按逆流交易原则处理？往来抵销不是“出售资产发生的内部交易”，无须考虑顺、逆流？

回答人：chenyiwei
1 、内部交易未实现损益相关递延所得税的确认应考虑在内部交易中作为买方的法人（顺流交易中为子公司）的适用税率和纳税状况，确认递延所得税的损益影响需按该子公司的权益比例分配给母公司股东和少数股东。即：顺流交易发生时的未实现损益抵销金额全部归属于母公司股东；后续通过折旧、摊销、成本结转等方式实现的内部交易损益需按比例分配给少数股权。 2 、因为原先坏帐准备是计提在子公司账面上的，所以抵销该坏帐准备的损益影响应按比例分配给少数股东。

提问人：liousyuan 时间：2015-02-07 12:43:34
如果按样处理的话，折旧摊销全部结束后，合并报表中应当归属于母公司股东的损益被划分给了少数股东？ 内部交易损益全部实现的，抵销购买方营业成本和销售方销售收入，是无须考虑持股比例的。是不是将后续折旧摊销作为对方未实现损益的抵减，按销售方判断顺、逆流，再对未实现部分进行相关抵销处理？

回答人：chenyiwei
不能简单理解为“内部交易损益全部实现的，抵销购买方营业成本和销售方销售收入”。实际上在内部交易损益当期全部实现的情况下，营业成本的抵销包括两部分：一是销售方账面上的营业成本；二是购买方账面上的营业成本虚增部分。 例如，母公司A销售一批存货给子公司B，收入 100 ，成本 80 ，B在当年度全部对外销售，对外售价为 110 ，则抵销分录为：借：营业收入 100 ，贷：营业成本100 。其中营业收入原先全部确认在A的单独报表上。抵消营业成本 100 包括两部分：一是A账面上的内部营业成本 80 ；二是B账面上的营业成本 100 大于按该批存货在集团层面的原账面价值 80 计算的营业成本结转数的差额。所以，抵销分录中的营业收入 100 、营业成本 80 可以认为原先来自于A的账上，所以全部归属于母公司股东，不分配给少数股东；另外的营业成本 20 原先来自于B的账上，需按比例分配给B的少数股东。假设A对B持股 70 ％，少数股东持股 30 ％，则贷记营业成本 20 将导致少数股东损益增加 6 ，恰好把B的个别报表层面多计的营业成本 20 中归属于少数股东的 30 ％部分（ 6 ）还原给少数股东，避免了对少数股东损益和权益的影响。

提问人：lr2002 时间：2015-3-5 16:36:35
陈老师，按此理论，内部交易未实现损益对应的递延所得税资产是按内部交易中作为买方的法人适用税率计算。即顺流交易时，按子公司的适用税率来计算，并按子公司的权益比例分配给母公司股东和少数股东，逆流交易时，按母公司的适用税率来计算，全部由母公司股东来承担。但现行的指南中，不是按此方法，而是相反，是指南错了吗？

回答人：chenyiwei
指南的该观点值得商榷。因为既然内部交易的递延所得税根据内部买方的状况确认，表明最终将通过内部买方将资产处置或耗用而实现，因此其对合并报表的影响应依据内部买方的权益比例进行分摊。

提问人：心海拂清风 时间：2015-03-14 23:08:37
陈老师，您举例是顺溜交易，这个不需要分配吧，但是根据您的分析是需要分配给少数股东的，谢谢！为何？顺流交易为何不需要分配影响呢？

回答人：chenyiwei
顺流交易本身损益就是确认在母公司报表上的，子公司报表无损益影响，也不影响子公司净资产，所以抵销的损益实际上是母公司报表中已确认的损益，不需要分配给少数股东。

回答人：chenyiwei
顺流交易损益本身的抵销影响是不需要分配的，但抵销后确认递延所得税时，因为是根据买方（子公司）的税务状况确认，所以需要分配（按子公司权益比例）。

提问人：心海拂清风 时间：2015-04-03 18:00:56
陈老师，您好，您举得例子是顺溜，分析得出的结论需要分配，你看看，顺流交易下， 80 万卖给母公司当年全部出售 借：营业收入100 （母公司）贷;营业成本 80 （母公司） 营业成本 20 （子公司） 营业成本 20 原先来自于子公司的账上，需按比例分配给子公司的少数股东。顺流交易下得出要分配的结论；为何？哪里错了，谢谢！ 逆流交易下 借“营业收入 100 （子公司） 贷： 营业成本80 （子公司） 营业成本 20 （母公司） 借贷方是子公司的差额 20 万，需要分配给子公司的少数股东呢，逆流交易下也是需要分配的，还请陈老师从这两分录的角度下分析一下我的错误在哪里，谢谢！顺流逆流分析一下，谢谢！

回答人：chenyiwei
内部交易中的未实现损益只影响卖方的损益，所以其抵销影响应按卖方的权益结构在母公司和少数股东之间分配；后续内部交易损益实现时，对买方报表层面受影响的损益金额的抵销应按买方的权益结构分配。一个基本原则是：被抵销的损益原先确认在谁的账上，就应当按照该方的权益结构对抵消影响进行分摊，以达到合并报表层面完全消除其影响的目的。所以你可以看到，顺流交易的未实现损益抵销是不分配给少数股权的，但子公司后续将这部分存货对外销售时，子公司层面销售成本虚增的金额就要按照该子公司的权益结构分配部分给少数股东了，逆流交易的影响也类似：未实现数的抵销要按比例分配，已实现数的抵销就不需要分配给少数股东了。

提问人：心海拂清风 时间：2015-04-03 21:02:27
顺流交易未出售，不分配，出售了要分配，逆流未出售分配，出售了不分配：，没看见这种说法，准则只是说逆流分配，顺流不分配，一下是我举得案例，还请陈老师详解，谢谢！！ 背景资料：母公司 2013 年 1 月 30 日甲 100 万出售给子公司乙，成本 80 万，母公司持股80% 1、顺流交易，乙公司 2013 年全部出售，分录如下 借：营业收入 100 （母公司） 贷：营业成本 80 （母公司） 营业成本 20 （子公司） 借：少数股东权益 8 贷：少数股东损益 8 2、顺流交易，乙公司 2013 年全部未出售，分录如下： 借：营业收入 100 （母公司） 贷：营业成本 80 （母公司） 存货 20 （子公司） 不需要分配 3 、顺流交易， 2013 年乙公司出售60%，分录如下： 借：营业收入 100 （母公司） 贷：营业成本 88 （母公司） 存货 8 （子公司） 借：少数股东权益 1.6 贷：少数股东损益1.6 4、逆流交易，母公司甲 2013 年全部出售，分录如下： 借：营业收入 100 （子公司） 贷： 营业成本 80 （子公司） 营业成本20 （母公司） 不分配 5 、逆流交易，母公司 2013 年全部未出售，分录如下： 借：营业收入 100 （子公司） 贷： 营业成本 80 （子公司） 存货 20 （母公司） 借：少数股东权益 8 贷：少数股东损益 8 6、逆流交易，母公司甲 2013 年出售60%，分录如下：
借：营业收入 100 （子公司） 贷： 营业成本 88 （子公司） 存货 8 （母公司） 借：少数股东权益 6.4 贷：少数股东损益 6.4我总结的上面六种情况有问题么，谢谢！

回答人：chenyiwei
你的案例中，母公司对子公司持股比例是 60 ％，不是 80 ％？以下母公司对子公司的股权比例均按 60 ％计算：
1 、顺流交易，乙公司 2013 年全部出售，分录如下 借：营业收入 100 （母公司） 贷：营业成本 80 （母公司） 营业成本 20 （子公司） 借：少数股东损益 8 贷：少数股东权益 8 2、顺流交易，乙公司 2013 年全部未出售，分录如下： 借：营业收入 100 （母公司） 贷：营业成本 80 （母公司） 存货 20 （子公司） 不需要分配 3 、顺流交易， 2013 年乙公司出售60%，分录如下： 借：营业收入 100 （母公司） 贷：营业成本 80 （母公司） 营业成本 12 （子公司） 存货 8 （子公司） 借：少数股东损益 4.8 贷：少数股东权益 4.8 4、逆流交易，母公司甲 2013 年全部出售，分录如下： 借：营业收入 100 （子公司） 贷： 营业成本 80 （子公司） 营业成本 20 （母公司） 借：少数股东权益 8 贷：少数股东损益 8 5、逆流交易，母公司 2013 年全部未出售，分录如下：
借：营业收入 100 （子公司） 贷： 营业成本 80 （子公司） 存货 20 （母公司） 借：少数股东权益 8 贷：少数股东损益 8 6、逆流交易，母公司甲 2013 年出售60%，分录如下： 借：营业收入 100 （子公司） 贷： 营业成本 80 （子公司） 营业成本 12 （母公司） 存货 8 （母公司） 借：少数股东权益 8 贷：少数股东损益 8
即：根据抵销分录对子公司层面损益的净影响金额和母公司对该子公司的股权比例，将抵销影响分配给少数股权。

提问人：心海拂清风 时间：2015-04-04 20:33:30
陈老师，为何逆流交易下是全部，准则没说顺流要分配呢，！而且在 33 号指南中逆流的分配不是全部的！烦请陈老师看看，是不是指南又错了呢？谢谢！这个问题没那么复杂，每个人得出的结论差距很大

回答人：chenyiwei
内部交易未实现损益的抵销处理，只影响内部卖方（以下简称卖方）个别报表中已确认的损益，内部交易尚未对买方个别报表中的损益产生影响，这就是准则规定的内部交易未实现损益的抵销需按卖方的股权结构在多数股权和少数股权之间分配的理论基础，其目的是完全消除该内部交易在合并报表层面对所有项目的影响，否则会出现很奇怪的抵消结果：通过抵销分录已将内部交易未实现损益对资产、负债和损益的影响抵销，但却保留了对少数股权损益和权益的影响。
类似地，在原先被抵销的内部交易随着相关资产的对外处置或耗用而实现时，将影响到买方个别报表层面的损益，因此在抵销买方个别报表层面的损益时，就应按照买方的权益结构将该抵销影响分配给买方的少数股东，这一点是与前面未实现损益抵销金额在多数股权和少数股权之间分配的处理原则完全一致的，即：抵销了谁的损益项目，就按照谁的股权结构在多数股权和少数股权之间分配抵销影响。例如，在你所说的情形 1 中，因为母公司卖给子公司的利润为 20 ，相当于子公司个别报表层面的净利润少计了 20 （因为销售成本多计），相应导致少数股东损益和少数股东权益分别少计 8 ，所以在抵销后通过抵销分录将少计金额补回。这样处理的结果，少数股东权益并不代表少数股东在子公司实际享有的权益份额，但仍然与实体理论下的一般原则是一致的。

提问人：心海拂清风 时间：2015-04-05 10:43:12
麻烦陈老师看一下 33 号合并报表应用指南中的例题，对逆流交易的处理进行抵消，出手了60%，抵消时咱们是例 6 按照全部抵消的8 ，指南中按照 160 30%=48 ，如果按照指南进行抵销，咱们的举例应该抵消 8 40%=3.2进行抵消的，这样抵消不一样了！就是这个指南有点让我糊涂了！谢谢！指南是不是错了！还是两者的结果是一样的，谢谢陈老师耐心的解答！

回答人：chenyiwei
你说的具体是哪个例题？

提问人：心海拂清风 时间：2015-04-06 10:58:35
例题是大标题三、合并程序，；例题 20 ，这道题目有逆流顺流交易，逆流抵消时的计算和您的不一样，按照未实现内部损益的金额抵消，！您看看，谢谢陈老师！

回答人：chenyiwei
讲解中的抵消方法还是有些问题的，即把抵销分录中调整母公司（买方）对外销售成本的金额也在多数股权和少数股权之间进行了分摊。我对此仍有保留。分歧在于是否要分配已实现损益对买方报表的影响数。

提问人：zengfengxia 时间：2016-08-25 15:18:17
陈版，这个案例当中，母公司顺流交易出售商品给子公司，在尚未未最终出售之前，不影响少数股东权益，顺流交易未实现利润冲减归属于母公司所有者利润 商品最终对外实现销售，就母公司所有者而言，实现 20 的利润，在子公司层面，实现利润 10 ，母公司所有者按份享有 7 ，少数股东享有 3 ，因此顺流交易最终实现后，少数股东权益增加 3 在编制合并报表时，假设子公司当期仅此一笔交易，实际上合并财务报表只需要正常编制抵消分录即可， 24 楼所言“后续通过折旧、摊销、成本结转等方式实现的内部交易损益需按比例分配给少数股权”事实上并不需要额外编制合并调整分录 这样理解对吗？

回答人：chenyiwei
也可以这样理解。

提问人：呼叫帮助 时间：2018-02-24 22:57:56
2013 年 1 月 1 日，A公司以 3000 万购入B公司80%的股权。购买日，B公司权益总额 3500 万（公允与账面一致），其中实收资本 2000万，资本公积 1500 万。 2013 年 12 月 31 日，B公司实现净利润 1000 万元（包含将成本为 100 万元的产品以 150 万元销售给A公司的逆流交易产生的利润，A公司作为存货管理尚未对外出售）。 2014 年，B公司实现净利润 800 万元，A公司将购置的B公司的存货全部对外销售。 以成本法编制合并报表 2013 年 1 ， 抵消购买日权益 借：实收资本 2000 资本公积 1500 商誉 200 贷：
长期股权投资 3000 少数股东权益 700 2， 抵消内部交易 借：营业收入 150 贷：营业成本 100 存货 50 3，将子公司当期净利润分摊给少数股东 借：少数股东损益 200=1000 20% 贷：少数股东权益 200 4 ，分摊逆流交易的未实现内部损益给少数股东 借：少数股东损益 -10=-50 20% 贷：少数股东权益 -10 5， 递延所得税影响 借：递延所得税资产12.5 贷：所得税费用 12.5 6，根据准则调整因抵消逆流交易中少数股东的递延税款 借：少数股东损益 2.5=10*25%贷：少数股东权益 2.5
2014 年 1 ， 抵消购买日权益 借：实收资本 2000 资本公积 1500 商誉 200 贷：长期股权投资 3000 少数股东权益 700 2，抵消上年内部交易 借：年初未分配利润 50 贷：营业成本 50 3，抵消上年逆流交易对少数股东的影响 借：年初未分配利润 192.5=200-10+2.5 贷：少数股东权益 192.5 4， 抵消递延税款 借：递延所得税资产 12.5 贷：年初未分配利润 12.5 借：所得税费用 12.5 贷：递延所得税资产 12.5 5，将子公司当期净利润分摊给少数股东 借：少数股东损益 160=800*20% 贷：少数股东权益 160 请教陈版： 1 、 2013 年 逆流交易未实现的内部购销损益由于存货体现在母公司A的账面，其递延所得税确认的税率按照母公司税率计算，这部分递延所得税我记得以前陈版回复过类似问题是不分配给少数股股东的？
是这样吗？ 2 、 2014 年 内部购销未实现的损益全部实现，是否需要恢复相应少数股东的损益及权益，此部分少数股东损益在上年抵销？

回答人：chenyiwei
1 、我个人的观点是不分配，但与目前准则应用指南中的举例不一致。 2 、内部为实现利润后续实现时，应恢复相应少数股东的损益及权益，此部分少数股东损益在上年抵销，这样以后年度没有滚动影响。

提问人：呼叫帮助 时间：2018-02-25 18:45:22
准则是采用合并报表层面确认递延税款的对应损益影响，应采用与内部交易损益抵销影响数的分配相同的原则在母公司和少数股东之间分配。陈版您怎么理解不确认的原因？

回答人：chenyiwei
合并报表层面确认该项递延所得税，是新确认一项原先不存在的资产或负债，与抵销内部交易损益（冲掉个别报表原有金额）恰好相反。而且合并报表层面计量递延税是按内部买方的适用税率，意味着该项新确认的递延税款是内部买方的一项资产或负债，自然其确认的影响应按内部买方的股权比例在母公司股东和少数股东之间分摊。